臺灣臺北地方法院刑事附帶民事訴訟判決　100年度智附民字第17號
原　　　告　阿迪達斯公司（ADIDAS AG）
代　表　人　T.G.J. BE.
原　　　告　凝結集團有限公司（CLOT CO.LTD）
代　表　人　Kevin Poo.
原　　　告　克麗絲汀迪奧高巧股份有限公司
代　表　人　Francoise.
原　　　告　史塔西公司（STUSSY INC）
代　表　人　Frank Sin.
共同訴訟代
理人暨送達
代收人　　　唐朝智慧財產有限公司
法定代理人　李子為
複　代理人　李穎甄
　　　　　　古之珍
被　　告　　徐毓麒原名徐弘錦.
上列被告因違反商標法案件（本院100年度智易字第16號），經
原告提起附帶民事訴訟，本院於民國100年5月4日言詞辯論終結
，判決如下：
    主  文
被告應給付原告阿迪達斯公司新臺幣玖萬元及自民國一百年四月
一日起至清償日止，按週年利率百分之五計算之利息。
被告應給付原告凝結團有限公司新臺幣貳拾伍萬元及自民國一百
年四月一日起至清償日止，按週年利率百分之五計算之利息。
被告應給付原告克麗絲汀迪奧高巧股份有限公司新臺幣拾玖萬伍
仟元及自民國一百年四月一日起至清償日止，按週年利率百分之
五計算之利息。
被告應給付原告史塔西公司新臺幣伍萬元及自民國一百年四月一
日起至清償日止，按週年利率百分之五計算之利息。
被告應負擔費用，將本件判決書之標題、案號、當事人、案由及
主文之內容，以十四公分乘以五公分之版面、十號細明體字體登
載於中國時報全國版報頭下壹日。
原告其餘之訴駁回。
本判決第一至四項得假執行。
原告其餘假執行之聲請駁回。
    事實及理由
一、本件原告均為外國法人，故本件性質上係屬涉外民事事件。
    就涉外民事事件之國際管轄權，現行法律雖無明文，惟被告
    為中華民國人民，且原告主張被告係於我國境內從事侵害其
    商標權之不法行為，而依據侵權行為之法律關係提起本訴，
    參酌我國民事訴訟法第15條第1項規定：「因侵權行為涉訟
    者，得由行為地之法院管轄」之意旨，應認對於行為地發生
    於我國境內之涉外侵權事件，我國法院即具有國際管轄權，
    是以，本院就本件訴訟自有管轄權。又按關於由侵權行為而
    生之債，依侵權行為地法，涉外民事法律適用法第9條第1項
    前段定有明文，本件原告主張被告之侵權行為既係發生在我
    國境內，依上開規定，即應適用中華民國法律為其裁判之準
    據法，核先敘明。
二、原告主張：
（一）原告阿迪達斯公司、凝結集團有限公司（下稱凝結公司）
      、克麗絲汀迪奧高巧股份有限公司（下稱迪奧公司）及史
      塔西公司，均係世界知名品牌公司，且深受消費者大眾喜
      愛，而原告等分別擁有「adidas」、「Christian Dior」
      、「stussy」、「CLOT」等商標圖樣，業經原告等向我國
      經濟部智慧財產局商標註冊登記核准，並取得商標專用權
      。
（二）被告徐毓麒為雅虎奇摩拍賣會員帳號「annasuＺ0000000000
      」之實際經營者，其明知原告等所註冊登記如上開所示之
      商標圖樣，係原告向經濟部智慧財產局申請註冊登記取得
      商標專用權，現仍於商標專用期間內，任何人未得商標專
      用權人同意，不得使用相同或近似之註冊商標圖樣於指定
      商品上，而被告竟意圖不法得利，連續於雅虎拍賣網站上
      刊登拍賣廣告、公開陳列並販售未經授權之仿冒商品予不
      特定人，被告所涉違反商標法之案件，業經本院繫屬審理
      在案，爰依刑事訴訟法第487條規定對被告提出附帶民事
      訴訟。
（三）又被告係與訴外人莊淑惠共同經營前述雅虎奇摩拍賣會員
      帳號，參酌莊淑惠另案經臺灣臺北地方法院檢察署檢察官
      偵查（99年度偵字第10316號、99年度調偵字第1402號）
      中所製作扣案物品售價表，原告等主張被告應給付損害賠
      償金如下：
    (1)原告阿迪達司公司部分：以被告於偵查中所主張之產品零
      售單價為新臺幣（下同）600元至1800元，其平均值為120
      0元，並考量被告販賣仿冒商標商品之行為有長期反覆之
      性質，及原告阿迪達斯公司係世界知名商標，且被告犯後
      態度不佳等因素，依商標法第63條第1項第3款規定以1000
      倍計算損害賠償金額，故被告應給付原告阿迪達斯公司
      120萬元整。
    (2)原告凝結公司部分：以被告於偵查中所主張產品零售單價
      約為650元為計算基準，並綜合考量被告自99年1月9日起
      即與訴外人莊淑惠長期反覆經營販售仿冒商標商品之行為
      、本案侵權商品數量、被告犯後態度不佳、及保障商標權
      人之權利等因素，以1500倍計算賠償金額，故被告應給付
      原告凝結公司損害賠償金95萬5千元。
    (3)原告迪奧公司部分：以被告於偵查中所主張產品零售單價
      為700元至1500元為計算基準，依產品類別及數量可得平
      均值為1176元，並綜合考量被告自99年1月9日起即與訴外
      人莊淑惠長期反覆經營販售仿冒商標商品之行為、本案侵
      權商品數量、被告犯後態度不佳、及保障商標權人之權利
      等因素，以1500倍計算賠償金額，故被告應給付原告迪奧
      公司損害賠償金176萬4千元。
    (4)原告史塔西部分：以被告於偵查中所主張產品零售單價為
      650元至800元為計算基礎，依產品類別及數量可得平均值
      為725元，並綜合考量被告自99年1月9日起即與訴外人莊
      淑惠長期反覆經營販售仿冒商標商品之行為、本案侵權商
      品數量、被告犯後態度不佳、及保障商標權人之權利等因
      素，以1000倍計算賠償金額，故被告應給付原告史塔西公
      司損害賠償金72萬5千元。爰依商標法第61條第1項前段、
      第63條第1項第3款規定，提起本件訴訟。
（四）原告等因此聲明：
    1.被告徐毓麒應給付原告阿迪達斯公司120萬元整，並自起
      訴狀繕本送達之翌日起至清償日止，按週年利率百分之5
      計算之利息。
    2.被告徐毓麒應給付原告凝結公司97萬5千元整，並自起訴
      狀繕本送達之翌日起至清償日止，按週年利率百分之5計
      算之利息。
    3.被告徐毓麒應給付原告迪奧公司176萬4千萬元整，並自起
      訴狀繕本送達之翌日起至清償日止，按週年利率百分之5
      計算之利息。
    4.被告徐毓麒應給付原告史塔西公司72萬5千元整，並自起
      訴狀繕本送達之翌日起至清償日止，按週年利率百分之5
      計算之利息。
    4.前4項判決請准供擔保宣告假執行。
    5.被告徐毓麒應將侵害原告商標權情事之判決內容全部刊載
      在中國時報、聯合報、自由時報、蘋果日報全國版面之首
      頁刊登1日
    6.訴訟費用由被告負擔。
三、被告坦承上開販賣仿冒如附件所示商標商品之事實，惟以：
    原告請求之金額過高，伊販賣仿冒品因此所獲得之利益並未
    達於如原告等所請求賠償之金額，至侵害迪奧公司之商標部
    分，係大陸廠商寄貨予伊時即已貼上，大陸廠商要貼上何種
    商標伊無法制止，惟伊承認並非第一次收到貼有仿冒迪奧公
    司商標之仿冒商品，伊曾反應過，然大陸廠商仍繼續寄送仿
    冒迪奧公司商標之商品，並聲明求為判決：駁回原告之訴。
四、按附帶民事訴訟之判決，應以刑事訴訟判決所認定之事實為
    據，刑事訴訟法第500 條前段定有明文。本件原告主張上揭
    被告販賣仿冒如附件所示原告商標之商品，致侵害原告商標
    權之事實，業經本院以被告犯商標法第82條之非法販賣侵害
    商標權之商品罪，而以100年度智易字第16號刑事判決判處
    有期徒刑二月在案，業據本院調閱刑事偵審卷宗核閱屬實，
    並有該案刑事判決書1份可按，且為被告所不爭執，是原告
    主張之事實，應堪信為真實。至被告雖抗辯侵害迪奧公司商
    標商品部分係大陸廠商寄貨過來時即已貼上商標云云，惟查
    ，被告係以販賣仿冒商標以營利之意圖販入仿冒迪奧公司商
    標之商品，自已該當商標法第82條販賣仿冒商標商品罪，業
    據上開判決理由釋明無誤，況且被告亦自承並非第一次收受
    自大陸地區所寄送之仿冒迪奧公司上開商標之商品，被告既
    明知其自大陸廠商販入之商品係仿冒迪奧公司商標之商品，
    仍再次向該大陸廠商進貨，被告自有侵害迪奧公司商標商品
    之犯意甚明，併此敘明。
五、又按商標權人對於侵害其商標權者，得請求損害賠償；商標
    權人請求損害賠償時，得就查獲侵害商標權商品之零售單價
    500倍至1,500倍之金額請求賠償，但所查獲商品超過1,500
    件時，以其總價定賠償金額。前項賠償金額顯不相當者，法
    院得予酌減之，商標法第61條第1項前段、第63條第1項第3
    款、第2項分別定有明文。經查：審酌本件被告係在網路上
    販賣上開仿冒商標之商品，而非以實體店面在人潮眾多處為
    陳列、販售，可認被告之資力應屬不豐，獲利亦非鉅額，且
    被告販售期間自係99年5月底至同年8月6日為警查獲之日止
    ，為期約3個月之時間，侵害期間亦非甚長，另觀諸商標法
    第63條第1項第3款既明示該款係以查獲侵害商標權商品之「
    數量」以1500件為分界點而異其損害賠償總額之計算基準，
    故本院審酌當事人資力及該條款立法意旨等情，認上開以被
    告所販售之商品零售單價500倍為計算賠償金額之基準較為
    適當，並參酌被告侵害各原告商標之情節，將分述被告應賠
    償原告損害金額如下：
  1.關於阿迪達斯公司部分：本件查獲被告販賣阿迪達斯公司商
    標商品僅有短袖T恤6件、運動鞋2雙，其侵害情節尚屬輕微
    ，而依被告於上開違反商標法刑事案件警詢中自承其販賣仿
    冒原告阿迪達斯公司商標之短袖T恤之零售單價為480元，以
    500倍計算即為24萬元，然因此部分僅查獲5件，尚非甚多，
    故被告賠償24萬稍嫌過鉅，爰依商標法第63條第2項規定，
    酌減至4萬；仿冒運動鞋部分以被告自承之零售單價為1800
    元，以500倍計算即為90萬元，然因此部分僅查獲2雙，數量
    甚少，認被告賠償90萬亦稍嫌過鉅，爰依商標法第63條第2
    項規定，酌減至5萬元。綜上，本件原告阿迪達斯所得請求
    之賠償額部分即為9萬元。逾此部分之請求，不能准許。
  2.關於原告凝結公司部分：本件查獲被告販賣凝結公司商標商
    品係長褲2件、短POLO衫2件、短袖T恤28件、襯衫2件，以被
    告自承之零售價分別為900元、500元、480元、700元，以
    500倍計算即分別為45萬元、25萬元、24萬、35萬元，其中
    長褲、短POLO衫及襯衫部分均僅查獲2件，數量甚微，爰伊
    商標法第63條第2項規定，分別酌減為4萬元、3萬元及3萬元
    ，另短袖T恤係查獲28件，則減為15萬元。綜上，本件原告
    凝結公司所得請求之賠償金額部分即為25萬元，逾此部分之
    請求，不能准許。
  3.關於原告迪奧公司部分：本件查獲被告販賣迪奧公司商標商
    品係長褲1件、T恤4件、襯衫2件、針織衫9件、外套21件，
    以被告自承之零售價分別為980元、480元、700元、790元及
    1200元，以500倍計算即分別為49萬元、24萬元、35萬元、
    39 萬5千元及60萬元，其中長褲、T恤、針織衫及襯衫部分
    ，分別僅查獲1件、4件、2件及9件，數量並非甚鉅，且被告
    自認此部分均尚未有販出之情形，爰依商標法第63條第2項
    規定，分別酌減為5千元、3萬元、1萬元及5萬元，另外套係
    查獲21件，則減為10萬元。綜上，本件原告迪奧公司所得請
    求之賠償金額部分即19萬5千元，逾此部分之請求，不能准
    許。
  4.關於原告史塔西公司部分：本件查獲被告販賣史塔西公司商
    標商品短袖T恤1件、錢包1個，以被告自承之零售價分別為
    480元、500元，以500倍計算即分別為24萬元及25萬元，然
    其數量均僅查獲1個，侵害情節甚微，爰伊商標法第63條第2
    項規定，分別酌減為2萬元及3萬元。綜上，本件原告史塔西
    公司所得請求之賠償金額部分即為5萬元，逾此部分之請求
    ，不能准許。
  5.又給付無確定期限者，債務人於債權人得請求給付時，經其
    催告而未為給付，自受催告時起，負遲延責任；遲延之債務
    ，以支付金錢為標的者，債權人得請求依法定利率計算之遲
    延利息，民法第229條第2項、第233條第1項前段分別定有明
    文。本件損害賠償之給付無確定期限，且本件起訴狀繕本於
    100年3月31日送達於被告，有送達證書一紙在卷可據，故而
    原告請求被告給付自刑事附帶民事訴訟起訴狀繕本送達翌日
    即自100年4月1日起至清償日止，按週年利率百分之5計算之
    利息，即屬有據。
六、末按商標權人得請求由侵害商標權者負擔費用，將侵害商標
    情事之判決書內容全部或一部登載於新聞紙，商標法第64條
    固有明文。此乃屬被害人請求為回復信譽之處分，其方法及
    範圍如何方為適當，法院應參酌被害人之請求及其身分、地
    位、被害程度等各種情事而為裁量。本院斟酌原告等受侵害
    之商標乃著名商標，被告於網路上公開販售侵害原告商標權
    之仿冒商品，已減損原告之商譽及正常收益，以及查扣之仿
    冒商品數量總數非少及時間業有一定時日，與被告侵害之情
    節及原告商標權所受侵害之程度，認原告依上開規定，請求
    被告負擔費用，將本件刑事附帶民事訴訟判決之標題、案號
    、案由、當事人及主文內容，以14公分乘5公分之版面、10
    號細明體字體登載於中國時報全國版報頭下1日，應屬回復
    原告等商譽損害之必要，且中國時報係為國內閱報率甚高之
    報紙，是該部份應予准許。至原告請求併刊登本判決之訴訟
    代理人部分及刊登於其他家報社於則無必要，無由准許。
七、綜上所述，原告等依商標法第61條第1項、第63條第1項第3
    款、第64條規定，請求被告給付原告阿迪達斯公司9萬元、
    給付原告凝結公司25萬元、給付原告迪奧公司19萬5千元、
    給付史塔西公司5萬元，及自100年4月1日起至清償日止，按
    週年利率百分之5計算之利息，及被告應負擔費用，將本件
    判決之標題、案號、案由、當事人及主文內容，以14公分乘
    5公分之版面、10號細明體字體登載於中國時報全國版報頭
    下1日，均有理由，應予准許。
八、本案事證已臻明確，兩造其餘主張、陳述暨攻擊防禦方法，
    經本院審酌後，認均與本案判斷結果無影響，毋庸再予一一
    論述，附此敘明。
九、末按，民事訴訟法關於假執行之規定，於附帶民事訴訟準用
    之；而所命給付之金額或價額未逾50萬元之判決，應依職權
    宣告假執行，刑事訴訟法第491條第10款、民事訴訟法第389
    條第1項第5款分別定有明文。是上開命被告給付金錢之部分
    ，既均未逾50萬元，自應依職權宣告假執行；惟原告請求經
    駁回部分，其假執行之聲請已失所附麗，自應併予駁回。另
    本件係刑事附帶民事訴訟事件，依刑事訴訟法第505條第2項
    規定，免納裁判費用；而訴訟費用並未在刑事訴訟法第491
    條準用之列，亦毋庸命當事人負擔，併此敘明。
據上論結，本件原告之訴一部有理由、一部無理由，依刑事訴訟
法第502條、第491條第10款、民事訴訟法第389條第1項第5款，
判決如主文。
中    華    民    國   100    年    5     月    18    日
                  刑事第十七庭  法  官  楊雅清
上正本證明與原本無異。
對本判決如不服非對刑事判決上訴時不得上訴並應於送達後10日
內，向本院提出上訴狀。
                                書記官  吳俊龍
中    華    民    國   100    年    5     月    18    日